【裁判字號】    89,交訴,50
【裁判日期】    900830
【裁判案由】    過失致死
【裁判全文】
臺灣臺南地方依法院刑事判決                       八十九年度交訴字第五號
    公  訴  人  臺灣台南地方法院檢察署檢察官
    被      告  甲○○
    選任辯護人  莊美貴
                李昆南
右列被告因過失致死案件，經檢察官提起公訴（八十九年度偵字第三二六號），本院
判決如左：
    主  文
甲○○無罪。
    理  由
一、本件公訴意旨略以；甲○○為佑通工程股份有限公司（以下簡稱佑通公司）負責
    人，向臺灣省自來水股份股份有限公司承包台南縣南化─永康、新化路段埋設直
    徑二米自來水幹管工程，自民國八十六年六月十六日開工（至八十七年六月十一
    日竣工），施工期間內供給、用餘或故障材料之進場、遷移、堆置、保管，均由
    佑通公司負責辦理，甲○○並為該工地負責人，從事業務之人，該公司於八十六
    年七月二十日施工至新化─永康段，有一支直徑二米自來水幹管故障損壞不能使
    用，甲○○應注意指示施工人員將該支幹管遷移至其他安全處所或在施工現場於
    該支幹管四周樹立警告標誌，夜間並安裝警告燈，以避免危險之發生，而依當時
    情形，並無不能注意情事，詎甲○○竟疏未注意此，而將該支幹管放置施工現場
    之台南縣永康市○○○路一Ｏ三五號前，又未在該支幹管四周樹立警告標誌與安
    裝警告燈，迄同年八月二十七日夜間十時十分許，黃家章騎ＮＬＹ－六０八號牌
    機車，沿台南縣永康市○○○路西向行駛，途經中山北路一０三五號旁，始發現
    該支直徑二米自來水幹管障礙物，因閃避不及而頭部碰撞該支自來水管後摔倒，
    經人送醫急救，延至同年月二十八日上午八時五十五分許，因顱內出血死亡。因
    認被告甲○○涉有業務過失致死罪嫌云云。
二、按犯罪事實應依證據認定之，無證據不得推定其犯罪事實。又不能證明被告犯罪
    或其行為不罰者，應諭知無罪之判決。刑事訴訟法第一百五十四條、第三百零一
    條第一項分別定有明文。證人之個人意見，不得做為證據同法第一百六十條亦有
    明文。又，告訴人之告訴，以使被告受刑事訴追為目的，故其陳述是否與事實相
    符，自應調查其他證據，以資審認，苟其所為攻擊之詞，尚有瑕疵，則在此瑕疵
    未究明以前，即不能遽採為斷罪之基礎。再認定不利於被告之事實，需依積極證
    據，苟積極證據不足為不利於被告事實之認定時，即應為有利被告之認定，更不
    必有何有利之證據。再事實之認定，應憑證據，如未能發現相當證據或證據不足
    以證明，自不能以推測或擬制之方法，為裁判之基礎。此有最高法院三十年上字
    第八一六號、四十年台上字第八六號判例可供參照。
三、公訴人認被告有業務過失致死罪嫌，無非以；「被告甲○○坦承於右揭時地，承
    包埋設自來水幹管並將該支故障之直徑二米自來水幹管放置路旁，但否認有過失
    ，辯稱製造廠商會運走該支自來水幹管，且案發時，已將簡易路面鋪好，後來不
    知何單位進入挖掘云云。查黃家章騎機車於右揭時地發生車禍，致頭部碰撞路旁
    自來水管後摔倒，引起顱內出血死亡，有道路交通事故調查報告表與照片可稽，
    並經本檢察官督同檢驗員相驗屬實，有勘驗筆錄、驗斷書與相驗屍體證明書可證
    ；次按「挖掘道路，....；工程進行中，應樹立警告標誌，夜間並安裝警燈，工
    程完竣後，應立即撤除並將障礙物清除」，道路交通安全規則第一百一十三條定
    有明文，亦為被告應注意，並能注意之事項，查本件肇事路段並無夜間照明警示
    標誌措施，業經道路交通事故調查報告表記載明確；再查佑通公司向臺灣省自來
    水公司承包南化─永康、新化路段埋設直徑二米自來水幹管工程，自民國八十六
    年六月十六日開工（至八十七年六月十一日竣工），直徑二米自來水管供給材料
    於八十六年七月八日起配合道路拓寬工程進度分批進場，施工期間供給材料之進
    場、遷移、堆置及保管，概由承商佑通公司負責辦理，用餘或故障之供給材料，
    承商於完工後七日內，應會同本公司依指定地點辦理退料，期間供給材料之遷移
    、堆置、保管及退場，仍由承商佑通公司負責辦理等情，有本件工程合約書與臺
    灣省自來水股份有限公司南區工程處八十八年九月九日八八台水南三所第六四五
    二號函可證，被告所辯為卸責之詞，應不足採，本件佑通公司於八十六年七月二
    十日施工故障之二米自來水幹管，放置車禍現場達一個月時間，被告均未指示該
    公司施工人員在四周樹立警告標誌，夜間並安裝警告燈之安全措施，其有過失甚
    明」為論據。
四、訊據被告甲○○固不否認係上揭時、地于上開車禍現場自來水幹管工程之負責人
    ，承包埋設自來水幹管並將該支故障之直徑二米自來水幹管放置路旁，但否認有
    過失，辯解略稱；「（１）佑通公司承包之上開幹管工程自七月八日起自開運橋
    頭（往永康市區方向）9.810公里處施工，七月二十日已施做至9.573公里處，已
    經超過事故地點即9.580公里處，並由路面養護承包商陸勝實業公司（ 下簡稱陸
    勝公司） 鋪設簡易路面開放通行，佑通公司八月二十一日已施工至8.573公里處
    ，此有監工日報表及總明細表里程數各一件可資對照，被告確實已非在事故地點
    施工，不負安全圍籬及警告措施之責。（２）查上開已施工完成路段，係由台電
    公司管線承包商再挖除柏油路面施工，僅以級配填充，未施以安全圍籬，道路養
    護承商陸勝公司亦未施以警告標誌或措施，死者係騎乘機車離開中間柏油路面，
    騎入級配路面，方引起本件事故，應非屬路邊水溝上自來水管之責任。（３）八
    月二十日、二十一日被告公司確已施工完成至9.573 公里，並曾在之前路段四十
    米範圍損害電力公司管路，二十一日與台電承包商榮福公司人員會勘估價，佑通
    公司付費由榮福公司自行修復有榮福公司七月二十一日函及工程估算表項目編號
    3 及預鑄人孔等項可稽。自來水管線工程完成路段，均先由陸勝公司承攬鋪設簡
    易AC柏油路面工人車通行，任何管線單位如嗣後施工，均應重新安全圍籬再立警
    告改道措施，八月間係電力公司承商榮福公司挖除簡易路面施工，應由其施設上
    開安全措施。（４）公路局第五區工程處變更工期報告第四項說明；本工程因自
    來水南區工程處辦理8.900公里至9.638公里二公尺水管埋設，空軍油料中對廢棄
    油管尚未遷離及台電公司富強路口高壓電線為完成絕緣體包覆影響施工安全，延
    期竣工....。與江本樂於偵查中證述；我們施工已有一段時間，距離現在施工地
    點路面也有七百米遠。顯見，該路段在事故發生之前，對照佑通公司之監工日報
    表、已付陸勝工程款各項單據相符，上開第五區處報告第六項又表明；因自來水
    公司7.300至7.630，7.750至8.040，8.700至8.900等三處已施工完畢，故其將7.
    280至8.900報請停工，報請自十月十三日起復工，上開路段包含係爭事故地點早
    已施工完成。（５）事故路段，靠南側有鋪設柏油路面九米寬，供東（往新化）
    、西（往永康市）車輛通行之用，死者黃家章事故二小時前自永康市往新化鎮Ｋ
    ＴＶ已經過該柏油路面一次，其欲自新化回永康載其弟到ＫＴＶ，任何正常之人
    合理注意之下，應不致不走柏油路而走級配路面，甚至其靠路邊水溝，再者，級
    配路面有十一公尺寬，該二米自來水管並非置於路中央僅置於路邊水溝，如由新
    化往永康騎行，在水管前三十公尺必先遇到一部小貨車，及一座台電公司電力筒
    長三公尺、寬二公尺，小貨車及電力筒寬度與水管相同，死者如騎在級配路面縱
    不警戒前方往前衝，必先撞擊小貨車、電力筒，也不致撞及該支自來水管。（６
    ）依相驗卷事故調查報告顯示，死者血跡在機車靠路中央，並非在水管旁，而機
    車在右側靠北側，血跡在左側靠南（由東往西順行進向觀察），死者致命傷在其
    後腦，顯見死者應係被左後方來車撞及倒地出血，機車倒向右側機車倒向右側即
    北側，血跡並非在水管邊，水管上或鋼絲上均無撞及或血跡反應。至於安全帽及
    口罩遺在水管邊約一公尺處，應係自後撞擊肇事者故佈疑陣將之丟棄於附近之手
    法。（７）如謂死者能閃過前面之小貨車及電力筒，而撞擊水管鋼絲（被告對此
    仍否認），則死者必然以南向北撞擊水管，如此，身體、機車及安全帽、口罩、
    血跡等，均應在水管邊，才符合物理原理，不至於離水管西側即正前方約十二米
    處，事證甚明。由現場血跡及機車分佈情形，顯見非撞擊水管，應係自後輩撞擊
    所致，如此也才符合相驗證明書上記載；後腦枕部挫裂出血之證據，至於其右上
    額撞裂血腫出血，係自後受撞擊往前傾倒撞擊路面石塊所致，並非撞擊水管上鋼
    絲，亦為明顯。（８）死者死亡原因，遍觀本案及鈞院調閱之八十九年交訴字第
    六二號案卷卷證資料，除警方之相驗案件初步調查報告表中之發現或報案經過一
    欄記載；右記死者黃家章....途中行駛到案發地點因路面施工至機車失控，擦撞
    放置路旁大排水管，至頭部受重創，即電請相驗案件報告之死因一欄記載；「據
    報... 撞上路旁大排水管，經送醫不治死亡」外，並無任何卷證資料有記載被害
    人係撞上自來水管致死且依卷內所附道路交通事故調查報告表中並無任何被害人
    與自來水管擦撞之記載，所附照片更未能看出被害人與該自來水管擦撞之跡證，
    公訴人遽依事故調查報告表與照片及認定被害人擦撞水管致死，尚嫌無據。（９
    ）公訴人以佑通公司以與自來水公司工程合約書約定，工程材料保管由佑通公司
    負責，自來水公司不必負責云云，惟查，係爭路段之柏油，路面坑洞修補、及路
    面之一切維護，均由乙○○之陸勝實業公司負責，同理，被告既已將係爭路段之
    養護之責轉包路勝公司負責，且於是故前之八月十五日已付清工程款，有卷附聲
    明書、發票明細表二張可稽（偵卷46至50頁）因之陸勝公司能依約於已完成水管
    施工之係爭路段，鋪設柏油，並加養護，死者也不至於騎入砂石級配路面，再者
    台電或其承包商將係爭路段刨除施工，陸勝公司亦負有養護路面之責，其輕疏未
    於北側開運橋下進入係爭路段前方適當處所設置隔離、標示道路有施工，車輛應
    改道行駛等意旨標示，亦為死者酒後駕車進入該路面原因之一。（10）退一步言
    ，陸勝公司未此之為，但放置路邊排水溝旁水管，並非至於砂石路中間影響通行
    ，人車縱誤入行駛於砂石通行，若能施以通常之注意，開燈減速慢行，縱然碾壓
    石塊傾倒，亦不致撞擊水溝邊之自來水管，顯見死者之死與被告知置放水管未放
    置警告登示間並無因果關係。（11）被告於當年七月間，確已就係爭路段更換水
    管完畢，已鋪設出擊柏油路面供通行，卻因其他管線單位再度刨除路面施工，未
    做隔離及警示標示所致，被告並無可歸責。
五、查黃家章騎機車於右揭時地發生車禍，致頭部碰撞路旁自來水管後摔倒，引起顱
    內出血死亡，固有道路交通事故調查報告表與照片可稽，並經檢察官督同檢驗員
    相驗屬實，有勘驗筆錄、驗斷書與相驗屍體證明書可證；且次按；「挖掘道路，
    工程進行中，應樹立警告標誌，夜間並安裝警燈，工程完竣後，應立即撤除並將
    障礙物清除」，也為道路交通安全規則第一百一十三條定有明文，亦為被告應注
    意，並能注意之事項。再經查本件肇事路段並無夜間照明警示標誌措施，固業經
    道路交通事故調查報告表記載明確；再查佑通公司向臺灣省自來水公司承包南化
    ─永康、新化路段埋設直徑二米自來水幹管工程，自民國八十六年六月十六日開
    工（至八十七年六月十一日竣工），直徑二米自來水管供給材料於八十六年七月
    八日起配合道路拓寬工程進度分批進場，施工期間供給材料之進場、遷移、堆置
    及保管，概由承商佑通公司負責辦理，用餘或故障之供給材料，承商於完工後七
    日內，應會同本公司依指定地點辦理退料，期間供給材料之遷移、堆置、保管及
    退場，仍由承商佑通公司負責辦理等情，也有本件工程合約書與臺灣省自來水股
    份有限公司南區工程處八十八年九月九日八八台水南三所第六四五二號函可證，
    惟被告既以前揭情詞置辯，事關人命、巨額賠償、公司信譽，則本件所應審究、
    斟酌者，厥如下述；（１）死者是否確因誤騎入係爭路面傾倒跌於地，並先撞擊
    路邊水管傷重送醫不治。（２）係爭路段案發時何人應負安全維護之責。（３）
    苟確屬被告應負安全維護之責，死者之死與該疏失有否因果關係？過失程度如何
    ？
六、依警方電請相驗案件報告固載明；據報死者....撞上路旁之排水管經送醫不治死
    亡。初步調查報告表亦載明；行駛到案發地點因路面施工，至機車失控擦撞放置
    路旁大排水管，致頭部受重創，送醫...不治...。在依警繪現場圖載明如上之意
    旨，且更載明；死者有酒後駕車行為，現場施工，並未發現又夜間照明警示標誌
    措施。依標示，排水管係置於道路北側排水溝邊，排水管東西向置放，管中間警
    方繪製有虛線，據繪製警員許明朗於本院證述；「虛線係其判斷死者水管的鋼絲
    擦撞的痕跡」並於同時證述；「我記得安全帽上或是鋼絲上有擦撞的痕跡，當時
    死者應該是打華並且在倒地之前就撞上的，當時檢察官在鑑定時，有判斷說是死
    者在騎著時候撞到的。」（見89.7.3審判筆錄）（１）惟依現場圖顯示，死者面
    罩掉落於所謂鋼絲之東面，距水管直線距離零點六公尺，安全帽與面罩乘一直線
    掉落於面罩西側一點三公尺處，機車則更倒置於安全帽更西側，後輪距安全帽十
    點八公尺，面罩、安全帽、機車後輪成一直線排列，機車前輪則係比後輪稍往北
    側，亦即機車前輪應係與排水溝之南側半邊呈一直線，若依警員許明朗所判斷，
    死者係倒地前擦撞水管中段上之鋼絲，依物理原理，面罩不可能掉落於撞擊點之
    前大約零點六公尺處，機車也不可能與排水溝成一直線，甚至機車頭還在撞擊點
    之北側。（２）死者血跡並非滴落於排水溝旁，而是在機車南側，距後輪約二點
    八公尺，距前輪三公尺，也即表示距撞擊點大約十四至十五公尺，若為撞擊點係
    排水管之管端，則血跡具該點則將近二十公尺，顯然判斷上與習知之物理常識有
    違。（３）依臺灣台南地方法院檢察署驗斷書記載；右上額撞裂血腫出血，後枕
    頸部挫裂出血，右肩峰、右上臂、右胸側、腰部直線條形擦挫傷，推定；為頭部
    擦撞後徒手背腰外側著地條形擦傷。依事故後現場照片顯示，安全帽係全罩式，
    騎乘機車時如戴用安全帽，基於安全帽保護頭部之作用，對照現場照片顯示，鋼
    絲係為條狀附著於水管中段上，即或死者係倒地前撞上該鋼絲，因安全帽保護作
    用及鋼絲柔軟度之關係，應該也不會造成如相驗卷所附死者照片上右額部之撞裂
    血腫，況查，死者之後枕頸部尚還挫裂出血，則也與公訴人所認定之；「途經中
    山北路一０三五號旁，始發現該支直徑二米自來水幹管障礙物，因閃避不及而頭
    部碰撞該支自來水管後摔倒，經人送醫急救，延至同年月二十八日上午八時五十
    五分許，因顱內出血死亡」。顯不相符。因為，該水管為直徑二公尺大之排水管
    ，有照片可稽，若謂死者係發現路旁大水管閃避不及，從水管內穿越而過，因水
    管直徑又二公尺，頭部不可能撞擊水管上緣，而且，安全帽及口罩不可能掉落於
    水管外側。若謂係撞擊水管兩側內側（只有水管南側較可能造成安全帽及口罩掉
    落水管南側），則雖有可能發生右額部撞裂血種出血，但也不可能造成後枕頸部
    挫裂出血，而且，在此情況，身體不可能出現在水管西側十餘公尺處，而應受阻
    於水管而在水管東側。若謂死者係因撞擊水管中段所附之鋼絲造成死亡，在此情
    形，應該是有角度始可能撞上鋼絲，惟此情形應不致於造成後枕頸部挫裂出血，
    又因有角度衝撞機車也不可能與水管成一直線排列。因之，被告辯稱；「（１）
    事故路段，靠南側有鋪設柏油路面九米寬，供東（往新化）、西（往永康市）車
    輛通行之用，死者黃家章事故二小時前自永康市往新化鎮KTV已經過該柏油路面
    一次，其欲自新化回永康載其弟到ＫＴＶ，任何正常之人合理注意之下，應不致
    不走柏油路而走級配路面，甚至其靠路邊水溝，再者，級配路面有十一公尺寬，
    該二米自來水管並非置於路中央僅置於路邊水溝，如由新化往永康騎行，在水管
    前三十公尺必先遇到一部小貨車，及一座台電公司電力筒長三公尺、寬二公尺，
    小貨車及電力筒寬度與水管相同，死者如騎在級配路面縱不警戒前方往前衝，必
    先撞擊小貨車、電力筒，也不致撞及該支自來水管。（２）依相驗卷事故調查報
    告顯示，死者血跡在機車靠路中央，並非在水管旁，而機車在右側靠北側，血跡
    在左側靠南（由東往西順行進向觀察），顯見死者應係被左後方來車撞及倒地出
    血，機車倒向右側機車倒向右側即北側，血跡並非在水管邊，水管上或鋼絲上均
    無撞及或血跡反應。至於安全帽及口罩宜在水管邊約一公尺處，應係自後撞擊肇
    事者將之丟棄於附近之手法。（３）如為死者能閃過前面之小貨車及電力筒，而
    狀集水管鋼絲（被告對此仍否認），則死者必然以南向北撞擊水管，如此，身體
    、機車及安全帽、口罩、血跡等，均應在水管邊，才符合物理原理，不至於離水
    管西側即正前方約十二米處，事證甚明。由現場血跡及機車分佈情形，顯見非撞
    擊水管，應係自後輩撞擊所致，如此也才符合相驗證明書上記載；後腦枕部挫裂
    出血之證據，至於其右上額撞裂血腫出血，係自後受撞擊往前傾倒撞擊路面石塊
    所致，並非撞擊水管上鋼絲，亦為明顯。（４）死者死亡原因，遍觀本案及鈞院
    調閱之八十九年交訴字第六二號案卷卷證資料，除警方之相驗案件初步調查報告
    表中之發現或報案經過一欄記載；右記死者黃家章... 途中行駛到案發地點因路
    面施工至機車失控，擦撞放置路旁大排水管，至頭部受重創，即電請相驗案件報
    告之死因一欄記載；「據報... 撞上路旁大排水管，經送醫不治死亡」外，並無
    任何卷證資料有記載被害人係撞上自來水管致死且依卷內所附道路交通事故調查
    報告表中並無任何被害人與自來水管擦撞之記載，所附照片更未能看出被害人與
    該自來水管擦撞之跡證，公訴人遽依事故調查報告表與照片及認定被害人擦撞水
    管致死，尚嫌無據。」似尚非全然不可採信。
七、依警方事故後拍攝之照片顯示，本件大排水管係放置於路旁水溝旁，可算是緊貼
    水溝而放置，並非放置馬路中間（見相字卷第十頁）對照被告提出攝於八十六年
    八月二十八日之照片水管著地處起十一公尺到達柏油路，則邊緣距柏油路面十公
    尺，再對照偵字第八六一三號案卷所附告訴人提出之照片（該卷第八頁），柏油
    路面係筆直平坦之路面，水管置於緊靠水溝邊，依現場圖顯示，碎石路面六點七
    公尺，再依死者家屬及友人於警訊、偵查、審理中所述，死者於先前前往ＫＴＶ
    唱歌，應已經走過事故路段，對該路段狀況應瞭若指掌，按之常理，應不可能捨
    平坦之柏油路不走而改走崎嶇不平之碎石路面，被告質疑；「死者是否係被自後
    撞擊，肇事者將安全帽及口罩丟棄於水管附近之手法」，應也屬有所可能。若謂
    並非上述原因，死者明知有柏油路可走，卻因不詳原因，例如因飲酒泥醉、或其
    他原因，捨平坦柏油路不走而偏走難行路邊以致肇事身亡，則死者之死應與排水
    管放置路旁應沒有因果關係之聯繫，否則，因果關係牽連太大顯與事理有違。
八、被告提出陸勝公司出具之86. 8.15聲明書一紙，載明；陸勝公司以口頭承諾承包
    南化至永康新化幹管（一）工程之柏油路面工程，今後一切有關路面坑洞修補及
    路面之一切維護，由陸勝公司負責若因公司未盡完善之維護以致造成事故時，由
    陸勝公司一切負責。陸勝公司因需要向本公司預支南化至永康新化幹管（一）工
    程柏油路面之部分工程款，本公司欲付款項新台幣一百七十四萬三千元正。並據
    提出會算明細表，載明佑通公司交付上開工程尾款六十五萬七千元，對照被告公
    司於88.8.23於陸勝公司負責人乙○○過失致死一案中所提出分別攝於86.7.12、
    86. 7.15、86.8.1共四張照片（見88偵字8613號卷六十頁），顯示被告於八十六
    年七月十二日於係爭路段施工時，確有擺設紅圓錐警示標誌及請改道設施，八十
    六年八月一日係爭路段並已施工完成，鋪上柏油路面，有上開照片可稽，則被告
前開所辯，其已施工完成，是其他管線單位再行挖除柏油路面施工一節即屬事實
    而堪採信。係爭路面既係其他管線單位挖除柏油路面施工，自應由該其他單位負
    責，與被告似無關連，況查，被告乙○○因承包係爭路段道路拓寬工程，因挖掘
    道路施工期間，因疏未注意於施工路段豎立警告標誌、夜間並安裝警告燈，引致
    黃家章酒後行經該路段，人車失控倒地前撞擊排水管傷重死亡，經台灣高等法院
    台南分院判處有期徒刑十月在案，該判決亦認定；「依肇事當晚及翌日日間所拍
    攝之現場照片，並無其他單位在該處施工之情形，再參諸佑通公司負責人... 另
    案審理中所提出台灣省自來水公司南區工程處監工日報表，佑通公司自86.7.8起
    自開運橋頭（具肇事地點約三百公尺）往永康方向施工，至同年七月二十日已施
    做超過肇事地點，... 足證肇事當日佑通公司並無在該處施工情事。... 佑通松
    亦與陸勝公司自行私下達成協議，約定自86. 8.15以後南化至永康新化幹管工程
    之柏油路面工程，一切有關路面坑洞修補及路面之一切維護等責任歸屬由陸勝公
    司負責，.. 被告（乙○○）就此亦無爭執，.. 是被告（乙○○）辯稱應由佑通
    公司負責道路警示云云，顯係事後圖卸刑責之詞，委無足採。」（見八十九年交
    上訴字第一五八二號判決理由三），參諸前開被告辯解及照片，被告所辯應堪採
    信。
九、如上所述，本件事故既係因陸勝公司之過失引致黃家章肇事死亡，且乙○○已因
    本件事故經法院判處罪刑，與被告甲○○無關所謂肇事責任問題，更無所謂因果
    關係，爰不再予論述。
十、綜上所述，並無證據足以證明被告甲○○就本件車禍之發生有何過失之行為，此
    外，復查無其他積極證據足資證明被告當時有何疏失，從而其被訴過失致死罪嫌
    ，尚不足證明，依前揭規定，自應諭知無罪之判決，庶免冤抑。
據上論斷，應依刑事訴訟法第三百零一條第一項判決如主文。
本案經檢察官林志峰到庭執行職務。
中    華    民    國      九十      年      八      月      三十        日
                              臺灣臺南地方法院交通法庭
                                      法  官  何  清  池
右正本證明與原本無異。
如不服本判決，應於判決送達後十日內向本院提出上訴狀( 應附繕本 )。
                                      書記官  林  木  村
中    華    民    國      九十      年      八      月      三十        日


司法院資訊處製作；財團法人民間司法改革基金會備份。
